臺灣桃園地方法院刑事判決　　　　　　　　　　　九十二年度交簡上字第一三六號
　　上　訴　人
　　即　被　告　甲○○
右上訴人因肇事遺棄罪等案件，不服本院中壢簡易庭九十二年度壢交簡字第八九五號
中華民國九十二年八月四日第一審判決（聲請簡易判決處刑案號：九十二年度偵緝字
第五五六號），提起上訴，本院判決如左：
    主  文
上訴駁回。
甲○○緩刑年。
    事  實
一、甲○○於民國九十年十二月二十四日二十時許，騎乘車牌號碼ＨＺＸ—九一一號
    重型機車，沿桃園縣中壢市○○路往復興路方向行駛，途經桃園縣中壢市○○路
    二五三號前，理應注意車輛行駛時，駕駛人應注意車前狀況，隨時採取必要之安
    全措施，而依當時情形，又無不能注意之情事，竟疏於注意，於通過上開路段時
    ，與對向乙○○○騎乘之車牌號碼ＸＭＡ─一六二號重型機車發生對撞，致乙○
    ○○及其後座乘客鄧明政人車倒地，乙○○○因此受有陰部深度撕裂傷之傷害，
    而鄧明政則受有頭部外傷、左臉及左腳撕裂傷之傷害（鄧明政所受傷害未據提出
    告訴）。甲○○明知其已騎乘機車肇事致人受傷，竟不思救助，立即棄車獨自逃
    離現場，嗣經乙○○○提供甲○○所騎乘機車車牌號碼予警方而循線查獲。
二、案經乙○○○訴由臺灣桃園地方法院檢察署檢察官偵查後，聲請簡易判決處刑。
    理  由
一、訊據上訴人即被告甲○○對於右揭時、地騎車與告訴人乙○○○所騎乘之機車發
    生車禍並逕自離開事故現場之事實，坦承不諱，惟辯稱：因伊自己也受傷，朋友
    剛好路過，就送伊去看醫生，並不知道告訴人有受傷云云。經查：
    (一)右揭犯罪事實，業據告訴人乙○○○於警詢及偵查中指訴歷歷，核與證人即到
      現場處理之員警張志賢於偵查中證稱：「我在巡邏時接獲通報即前往處理。現
      場看到乙○○○及她兒子受傷在地，對方的機車在現場人已不在。」、「後來
      以車牌去查出為甲○○‧‧‧」等情相符（見九十一年他字第一○○八號偵查
      卷第四一頁背面），復有道路交通事故調查報告表一份、現場照片八張、診斷
      證明書三份、車損估價單一份附卷可稽。又按車輛行駛時，駕駛人應注意車前
      狀況，隨時採取必要之安全措施，道路交通安全規則第九十四條第三項定有明
      文。被告駕車自應注意上述道路交通安全規定，且依當時路狀，又無不能注意
      之情形，竟疏未注意，以致肇事致人受傷，被告應有過失甚明，且被告過失駕
      駛行為，核與告訴人之受傷間，具有相當因果關係，是其過失傷害犯行，應堪
      認定。
    (二)雖被告一再辯稱並不知悉告訴人於車禍當時受有傷害，另因自己也有受傷急於
      前往醫院就診，才離開事故現場，並非要逃逸云云。惟查，本件車禍事故既係
      對向之兩重型機車車頭相互碰撞，撞擊力道已非一般擦撞事故可比擬，且依被
      告於本院審理中陳稱因該車禍致其眼部受傷但未流血、腳部輕微擦傷等情以觀
      （見本院九十三年一月八日審判程序筆錄），被告對於本件車禍事故發生後即
      行倒臥在地之告訴人亦因此受有傷害之情實難謂為不知。又依被告前揭所述自
      己車禍受傷狀況，顯無存在有非即刻送醫診治，否則將危害身命安全之情形，
      是被告於肇事致告訴人受傷後自當可先下車察看救助，或向告訴人表明身分、
      去向或留下連絡方式後再行離去就醫，惟被告卻對倒臥在地之告訴人不加聞問
      ，反而逕行棄車離去，其顯有肇事逃逸之故意至為明確。被告上開所辯，不足
      採信，其肇事逃逸之犯行亦堪認定。
二、核被告所為，係犯刑法第二百八十四條第一項前段過失傷害罪、第一百八十五條
    之四肇事遺棄罪。被告所犯上開二罪間，犯意各別，行為不同，罪名互殊，應分
    論併罰。原審雖認定被告係騎車牌號碼不詳之機車而肇事，然本件被告所騎乘機
    車之車牌號碼實為ＨＺＸ—九一一號，並經由此車牌號碼而循線查獲被告等情，
    如前所述，又此違誤並不影響全案之論罪科刑，本院乃逕予更正，併此敘明。原
    審以被告犯罪可以認定，適用刑事訴訟法第四百四十九條第一項前段、第四百五
    十四條第二項、刑法第二百八十四條第一項前段、第一百八十五條之四、第四十
    一條第一項前段、罰金罰鍰提高標準條例第一條前段、第二條，逕以簡易判決分
    別就過失傷害人部分處拘役十五日，就駕駛動力交通工具肇事，致人受傷而逃逸
    部分，處有期徒刑六月，其認事用法，俱無違誤，量刑亦屬妥適。被告仍執陳詞
    上訴飾卸犯罪而指摘原判決，並無理由，應予駁回。又被告前未曾受有期徒刑以
    上刑之宣告，此有臺灣高等法院被告全國前案紀錄表一份存卷可考，被告於本院
    審理期間已與被害人達成和解，有和解書一份在卷可參，其經此偵、審之教訓，
    自當知所惕勉而無再犯之虞，本院綜核各情認上開對被告所宣告之刑以暫不執行
    為適當，故併予宣告緩刑三年，以啟自新。
據上論斷，應依刑事訴訟法第四百五十五條之一第一項、第三項、第三百六十八條、
第七十四條第一款，判決如主文。
本案經檢察官陳志全到庭執行職務。
中      華      民      國  九十三      年    一      月   三十       日
                                臺灣桃園地方法院刑事第七庭
                                    審判長法官  孫  惠  琳
                                          法官  劉  為  丕
                                          法官  賴  淑  美
右正本證明與原本無異。
過失傷害部分不得上訴。
其餘部分如不服本判決應於收受送達後十日內向本院提出上訴書狀，其未敘述上訴之
理由者並得於提起上訴後十日內向本院補提理由書（均須按他造當事人之人數附繕本
）。
                                         書記官 簡  維  萍
中      華      民      國    九十三      年    一    月     三十      日
附錄：本案論罪科刑法條全文
刑法第一百八十五條之四：
  駕駛動力交通工具肇事，致人死傷而逃逸者，處六月以上五年以下有期徒刑。
刑法第二百八十四條：
  因過失傷害人者，處六月以下有期徒刑、拘役或五百元以下罰金，致重傷者，處一
  年以下有期徒刑、拘役或五百元以下罰金。
  從事業務之人，因業務上之過失傷害人者，處一年以下有期徒刑、拘役或千元以下
